【裁判字號】    98,易,396
【裁判日期】    980727
【裁判案由】    竊盜
【裁判全文】
臺灣桃園地方法院刑事判決               98年度易字第396號
公  訴  人  臺灣桃園地方法院檢察署檢察官
被      告  丙○○
                    （現於臺灣桃園監獄執行中）
            乙○○
上列被告因竊盜案件，經檢察官提起公訴（97年度偵字第16177
號），本院判決如下：
    主  文
丙○○共同竊盜，未遂，累犯，處有期徒刑伍月，如易科罰金，
以新臺幣壹仟元折算壹日。
乙○○無罪。
    事  實
一、丙○○前因違反毒品危害防制條例案件，經本院以96年度壢
    簡字第762 號判決判處有期徒刑3 月確定，嗣經本院以96年
    度聲減字第5434號裁定減刑為有期徒刑1 月15日確定，甫於
    民國96年10月12日易科罰金執行完畢。詎仍不知悔改，於97
    年5 月18日下午1 時30分許，駕駛其所有車號7491-FS 號自
    用小貨車，搭載某真實姓名年籍不詳之成年人，行經王興界
    所有（起訴書誤載為甲○○所有）位於桃園縣中壢市○○○
    路○ 段421 號廠房處，見該廠房大門、小門均未關，遂共同
    基於意圖為自己不法所有之犯意聯絡，自該廠房小門入內搜
    尋財物（侵入建築物部分未據告訴），徒手欲竊取廠房內之
    白鐵（廠房內物品為卓定宏所有），然於取得之前，因隔壁
    廠房所有人甲○○發現有異，以相機拍攝停放於現場之上開
    車輛照片，並於窗外喊叫「你們在幹什麼」等語，2 人遂自
    該廠房後門逃出，並駕駛上開車輛離開現場。嗣甲○○提供
    上開照片顯示該車輛車號，警方循線追查，始悉上情。
二、案經桃園縣政府警察局平鎮分局報告臺灣桃園地方法院檢察
    署檢察官偵查起訴。
    理  由
壹、證據能力方面：
    查本案所引用之供述及非供述證據，經本院依法踐行調查證
    據程式，檢察官、被告2 人均不爭執各該證據之證據能力（
    見本院易字卷第35頁），且亦查無依法應排除其證據能力之
    情形，是後述所引用證據之證據能力均無疑義，先予敘明。
貳、丙○○竊盜未遂部分：
一、上開事實，業據被告丙○○坦承不諱，且經證人甲○○、王
    興界於本院審理時證述甚詳（見本院易字卷第61-70 、94-9
    6 頁），並有車籍查詢基本資料、現場照片在卷可稽（見偵
    查卷第11、27頁），本件事證明確，被告丙○○之犯行堪以
    認定。
二、核被告丙○○所為，係犯刑法第320 條第1 項、第3 項之普
    通竊盜未遂罪。起訴書認被告丙○○竊得白鐵及電線60公斤
    ，係犯刑法第320 條第1 項之普通竊盜既遂罪，惟被告丙○○堅決否認當天竊得贓物，而證人甲○○雖於警詢時證稱：
    伊於97年5 月18日下午1 時30分許，在桃園縣中壢市○○○
    路○ 段42 1號廠房，發現車號7491-FS 號自用小貨車竊取白
    鐵、電等語（見偵查卷第25頁），然其於本院審理時又證稱
    ：伊並非廠房主人，伊工廠在本件失竊廠房旁邊，伊有失竊
    ，於97年6 月21日晚間8 時20分許伊有到平鎮分局建安派出
    所製作筆錄，伊有告訴警員伊失竊白鐵幾塊，伊並不知道白
    鐵多重，是旁邊警察將伊所說的白鐵換算，說大約是60公斤
    ，經推估價值大約是3 萬元，失竊的日期伊忘記了等語（見
    本院卷第62 -63、67頁），則證人甲○○上開警詢筆錄所述
    ，是否為本件廠房失竊之情形，即有疑義，且其所述失竊白
    鐵之重量、價值均係臆測所得，是否屬實，亦非無疑。況證
    人甲○○於本院審理時又證稱：伊當初看到車子停在廠房門
    口，車上沒有贓物，伊於警詢時並沒有說過有看到人正在搬
    白鐵、電線等語（見本院易字卷第61-6 3頁），嗣又於本院
    審理時改證稱：伊有看到車子上面有電焊機、鐵板等語（見
    本院易字卷第67頁），所述當日於現場是否目擊車上有贓物
    ，前後供述不一，且嗣後改稱目擊之贓物為電焊機、鐵板等
    物，核與起訴書所載白鐵、電線不符。參以證人甲○○於本
    院審理時證稱：伊並非廠房主人，該廠房之房東為王興界等
    語（見本院易字卷第67-69 頁），經本院職權傳喚證人王興
    界到庭證稱：該廠房是伊將地出租給卓定宏，卓定宏自己蓋
    該廠房，又因為租約約定5 年租期到之後廠房歸伊所有，因
    此該廠房目前為伊所有，卓定宏於96年底已經跑掉了，房租
    沒有給伊，工廠目前沒有在營運等語（見本院易字卷第94-9
    5 頁），是本件並無該廠房內財物真正失主出面說明究竟遭
    竊何物，更無從徒憑證人甲○○之臆測及前後不一之證詞，
    逕認被告丙○○確實竊得何項物品，復查無其他證據得以證
    明被告丙○○當日確實竊得白鐵、電線等物，起訴書認被告
    丙○○係犯刑法第320 條第1 項之普通竊盜既遂罪，容有誤
    會，惟因所適用之法條同一，不生變更起訴法條之問題，併
    此敘明。被告丙○○與某真實姓名年籍不詳之成年人就本件
    竊盜之罪，有犯意聯絡及行為分擔，為共同正犯。被告丙○○曾受事實欄所載之徒刑執行完畢，此有臺灣高等法院被告
    前案紀錄表1 份供參，其受徒刑之執行完畢，於5 年內故意
    再犯本件有期徒刑以上之罪，為累犯，應依刑法第47條第1
    項規定，加重其刑。又被告丙○○雖已著手竊盜行為，惟未
    得手，為未遂犯，應依刑法第25條第2 項之規定按既遂犯之
    刑減輕之，並就上開刑之加重及減輕，依法先加後減之。爰
    審酌被告丙○○之素行，犯罪之動機、目的、手段，及於犯
    後坦承犯行，態度尚屬良好等一切情狀，量處如主文所示之
    刑，並諭知易科罰金之折算標準。
、乙○○無罪部分：
一、公訴意旨另以：被告乙○○與被告丙○○共同意圖為自己不
    法之所有，而基於竊盜之犯意，由被告丙○○於97年5 月18
    日下午1 時30分許，駕駛其所有之車號7491-FS 號自用小貨
    車，搭載被告乙○○至桃園縣中壢市○○○路○ 段421 號甲○○所有之工廠處，共同侵入該工廠，並以徒手之方式竊取
    該工廠內之白鐵及電線60公斤，約莫價值新臺幣3 萬元，並
    將上開竊得之白鐵及電線搬運至上開被告丙○○所有自用小
    客車上，於甲○○發覺報警之際，竊取財物得手，駕車逃逸
    離去，因認被告乙○○涉有刑法第320 條第1 項之竊盜罪嫌
    等語。
二、按犯罪事實應依證據認定之，無證據不得認定犯罪事實，又
    不能證明被告犯罪或其行為不罰者，應諭知無罪之判決，刑
    事訴訟法第154 條第2 項、第301 條第1 項分別定有明文。
    次按被告或共犯之自白，不得作為有罪判決之唯一證據，仍
    應調查其他必要之證據，以察其是否與事實相符，刑事訴訟
    法第156 條第2 項定有明文。其立法目的乃欲以補強證據擔
    保自白之真實性；亦即以補強證據之存在，藉之限制自白在
    證據上之價值。而所謂補強證據，則指除該自白本身外，其
    他足資以證明自白之犯罪事實確具有相當程度真實性之證據
    而言。雖其所補強者，非以事實之全部為必要，但亦須因補
    強證據與自白之相互利用，而足使犯罪事實獲得確信者，始
    足當之。又刑事審判上之共同被告，係為訴訟經濟等原因，
    由檢察官或自訴人合併或追加起訴，或由法院合併審判所形
    成，其間各別被告及犯罪事實仍獨立存在。若共同被告具有
    共犯關係者，雖其證據資料大體上具有共通性，共犯所為不
    利於己之陳述，固得採為其他共犯犯罪之證據，然為保障其
    他共犯之利益，該共犯所為不利於己之陳述，除須無瑕疵可
    指外，且仍應調查其他必要之證據，以察其是否與事實相符
    ，不得專憑該項陳述作為其他共犯犯罪事實之認定，即尚須
    以補強證據予以佐證，不可攏統為同一之觀察；且共同被告
    間若具有對向性之關係，為避免嫁禍他人而虛偽陳述，尤應
    有足以令人確信其陳述為真實之補強證據，始能據以為論罪
    之依據（最高法院96年度臺上字第901 號判決、95年度臺上
    字第6673號判決參照）。
三、公訴意旨認被告涉有刑法第320 條第1 項之竊盜罪嫌，無非
    係以證人丙○○、李昶霖、梁政明、甲○○之證述為其主要
    論據。訊據被告乙○○堅詞否認有何本件竊盜之犯行，辯稱
    ：伊並未參與本件竊盜，伊並沒有向丙○○借車使用，丙○○會說是伊為本件犯行，是因為先前伊向丙○○借氧氣乙鈌
    設備未歸還，丙○○因此挾怨報復，況伊氧氣乙鈌設備都還
    未歸還，丙○○怎麼可再把車子借給伊等語。經查：
  (一)證人丙○○雖於本院審理時證稱：5 月18日是伊與乙○○開
    車經過該廠房，看到廠房門沒關，因而進入該廠房行竊云云
    （見本院易字卷第97-98 頁），然其於警詢、偵查中及準備
    程序時證稱：伊是於97年5 月初到5 月底將車號7491-FS 號
    自用小貨車借給乙○○使用，當時李昶霖也在現場，本件案
    發時伊沒有到現場云云（見偵查卷第5 、30、79頁，本院審
    易字卷第42-43 頁，本院易字卷第33頁），又於本院審理時
    改稱：5 月初借車當天李昶霖沒有在場，但他知道，此外，
    當天丁○○有在場，那天是在丁○○姊姊的海產店，伊記得
    當時下午，乙○○向伊借車是為了搬家云云（見本院易字卷
    第71 -73頁），證人丙○○就被告乙○○本件涉案情節所述
    前後不一，其指訴被告乙○○參與本件竊盜犯行等情，是否
    屬實，已值懷疑。
  (二)而證人甲○○於本院審理時證稱：伊並無法確定伊於97年5
    月18日在工廠看到的人影是否為當庭之被告等語（見本院易
    字卷第61頁），依其所述，並不能認定被告乙○○確有參與
    本件竊盜犯行。
  (三)況證人梁政明於偵查中證稱：伊曾於97年3 月間透過乙○○
    向丙○○借氧氣乙鈌設備等語（見偵查卷第89頁），可見被
    告乙○○所稱其向丙○○借用借氧氣乙鈌設備未歸還等情，
    並非全然無據。
  (四)至證人李昶霖證稱其有看到被告乙○○駕駛丙○○上開車輛
    等語，又證人梁政明證稱被告乙○○與丙○○都在一起做事
    情等語，均不足證明被告乙○○確於97年5 月18日下午1 時
    30分許與被告丙○○前往上開廠房竊盜。
四、綜上所述，共同被告丙○○之自白並非毫無瑕疵，又無其他
    補強證據足以擔保該共犯自白之真實性，依上開最高法院判
    決意旨，自不得認定被告乙○○有與共同被告共犯本案之事
    實，復查無其他積極證據足資證明被告乙○○有何公訴意旨
    所稱之竊盜犯行，依照前開之說明，自應為被告乙○○無罪
    之諭知。
據上論斷，應依刑事訴訟法第299 條第1 項前段、第301 條第1
項前段，刑法第28條、第320 條第1 項、第3 項、第25條第2 項
、第47條第1 項、第41條第1 項前段，刑法施行法第1 條之1 第
1項 、第2 項前段，判決如主文。
本案經檢察官徐文豪到庭執行職務。
中    華    民    國    98    年    7     月    27    日
                  刑事第四庭  審判長法  官  袁雪華
                                    法  官  張淑華
                                    法  官  林宜靜
以上正本證明與原本無異。
如不服本判決應於收受判決後10日內向本院提出上訴書狀，並應
敘述具體理由。其未敘述上訴理由者，應於上訴期間屆滿後20日
內向本院補提理由書 (均須按他造當事人之人數附繕本)「 切勿
逕送上級法院」。
                                    書記官  黃俊燁
中    華    民    國    98    年    7     月    27    日
附錄論罪科刑法條
刑法第320 條第1 項、第3 項
中華民國刑法第320條（普通竊盜罪、竊佔罪）
意圖為自己或第三人不法之所有，而竊取他人之動產者，為竊盜
罪，處 5 年以下有期徒刑、拘役或 5 百元以下罰金。
意圖為自己或第三人不法之利益，而竊佔他人之不動產者，依前
項之規定處斷。
前二項之未遂犯罰之。


司法院資訊處製作；財團法人民間司法改革基金會備份。
